臺灣板橋地方法院刑事判決　　　　　　　　　　　　　九十三年度易字第四五六號
　　公　訴　人　臺灣板橋地方法院檢察署檢察官
　　被　　　告　乙○○
右列被告因違反毒品危害防制條例案件，經檢察官提起公訴（九十三年度毒偵字第一
六二八號），被告為有罪陳述後，本院合議庭裁定由受命法官獨任依簡式審判程序判
決如左：
    主  文
乙○○施用第二級毒品，累犯，處有期徒刑伍月，如易科罰金，以參佰元折算壹日。
    事  實
一、乙○○前因施用毒品違反毒品危害防制條例案件，經檢察官送勒戒處所觀察、勒
    戒後，因認無繼續施用毒品之傾向，而由臺灣板橋地方法院檢察署檢察官於民國
    八十七年十月十四日以八十七年度偵字第一二六四六號、一八○八五號為不起訴
    處分確定；復再因施用毒品違反毒品危害防制條例案件，經檢察官送勒戒處所觀
    察、勒戒後，認有繼續施用毒品之傾向，而由臺灣板橋地方法院檢察署檢察官提
    起公訴，經本院以八十八年度易字第四六○四號判處有期徒刑五月確定，於八十
    九年六月二十二日以易科罰金執行完畢；其後又同因施用毒品違反毒品危害防制
    條例案件，經本院以九十年度易緝字第一一六號判處有期徒刑十月確定，甫於九
    十二年三月十二日縮刑期滿執行完畢。詎仍不知悔改，基於施用第二級毒品之犯
    意，於九十二年六月二十八日在其位於臺北縣板橋市○○路○段一一六號之三之
    防制條例之規定採集尿液囑託鑑定，發現其尿液檢體呈甲基安非他命陽性反應而
    查獲。
二、案經臺北縣政府警察局板橋分局報告臺灣板橋地方法院檢察署檢察官偵查起訴。
    理  由
一、犯罪事實之認定：
  (一)右揭犯罪事實，業據被告乙○○自白不諱，而其經警採集尿液囑託鑑定結果，亦
    呈甲基安非他命類陽性反應，有臺灣檢驗科技股份有限公司出具之濫用藥物尿液
    檢驗報告及列管毒品人口尿液檢體採集送驗紀錄表附卷可資佐證，堪信其前開自
    白應與事實相符。
  (二)又被告前因施用毒品違反毒品危害防制條例案件，經檢察官送勒戒處所觀察、勒
    戒後，因認無繼續施用毒品之傾向，而由臺灣板橋地方法院檢察署檢察官於八十
    七年十月十四日以八十七年度偵字第一二六四六號、一八○八五號為不起訴處分
    確定；復再因施用毒品違反毒品危害防制條例案件，經檢察官送勒戒處所觀察、
    勒戒後，認有繼續施用毒品之傾向，而由臺灣板橋地方法院檢察署檢察官提起公
    訴，經本院以八十八年度易字第四六○四號判處有期徒刑五月確定，於八十九年
    六月二十二日以易科罰金執行完畢；其後又同因施用毒品違反毒品危害防制條例
    案件，經本院以九十年度易緝字第一一六號判處有期徒刑十月確定，甫於九十二
    年三月十二日縮刑期滿執行完畢，此有上開不起訴處分書、判決書及臺灣高等法
    院被告全國前案紀錄表在卷可稽。
  (三)是以本件事證明確，被告五年內再犯施用毒品之犯行，堪予認定，應予依法論科
    。
二、論罪科刑之法律適用：
  (一)按安非他命為毒品危害防制條例第二條第二項第二款所定之第二級毒品，核被告
    所為，係犯同條例第十條第二項之施用第二級毒品罪。其施用前後持有安非他命
    之低度行為為施用之高度行為所吸收，不另論罪。次按施用毒品者具病患性犯人
    之特質，故毒品危害防制條例設有特別之刑事處遇程序，就符合一定條件經施以
    戒除措施（觀察勒戒及強制戒治）之施用毒品犯罪人，得免其刑事追訴處罰，本
    件被告行為後，毒品危害防制條例業於九十二年七月九日部分修正公布，並於公
    布後六個月即九十三年一月九日施行，對施用毒品即違反毒品危害防制條例第十
    條之犯罪，修正前區分為初犯、五年後再犯、五年內再犯及三犯以上而異其刑事
    處遇程序，修正後則簡化區分為初犯、五年內再犯及五年後再犯三種，亦即其修
    正僅就非屬犯罪構成要件之追訴處罰條件有所更異，至於論罪處罰科刑之法條本
    身（即毒品危害防制條例第十條第一項及第二項）並無變更；而三犯以上毒品危
    害防制條例第十條之罪，依修正前毒品危害防制條例第二十條第三項之規定固應
    追訴處罰，即修法後亦符合毒品危害防制條例第二十條第三項所定五年內再犯施
    用毒品罪者應予追訴處罰之規定，是無論依修正前後之規定，其行為均屬應予追
    訴處罰之犯罪，修正前之條文並無較有利於被告之情形，而處罰所應適用之法條
    本身亦無變更，故依前開之說明，即應適用修正後關於追訴處罰條件之規定，且
    無庸變更檢察官起訴之論罪法條。再者被告有如事實欄所載經法院判處有期徒刑
    確定及執行完畢之紀錄，有臺灣高等法院被告全國前案紀錄表在卷可憑，其於五
    年以內再犯本件最重本刑為有期徒刑以上之罪，為累犯，應依刑法第四十七條之
    規定加重其刑。
  (二)爰審酌被告有多次施用毒品遭查獲之紀錄，素行不佳，且前已因觀察勒戒結果認
    無繼續施用毒品傾向而兩次受不起訴處分，業受毒品危害防制條例對施用毒品人
    之寬典，竟仍再三吸食，顯見並無悔意，惡性非淺，然被告施用毒品實為戕害自
    身健康之犯罪，於他人尚無明顯重大危害，施用之次數為乙次，並於審理中能坦
    認犯行，犯罪後之態度尚稱良好等一切情狀，量處如主文所示之刑，並諭知易科
    罰金之折算標準，以資儆懲。
據上論斷，應依刑事訴訟法第二百七十三條之一第一項、第二百九十九條第一項前段
，毒品危害防制條例第十條第二項、第二十條第三項，刑法第十一條前段、第四十七
條、第四十一條第一項前段，判決如主文。
本案經檢察官甲○○到庭執行職務。
中　　　華　　　民　　　國　　九十三　　年　　　六　　　月　　 十七 　　日
                          臺灣板橋地方法院刑事第五庭
                              法  官  楊  博  欽
右正本證明與原本無異
如不服本判決應於送達後十日內向本院提出上訴狀
                              書記官  曾  美  滋
中　　　華　　　民　　　國　　九十三　　年　　　六　　　月　　 十七 　　日
附錄本案論罪科刑法條全文
毒品危害防制條例第十條
  施用第一級毒品者，處六月以上五年以下有期徒刑。
  施用第二級毒品者，處三年以下有期徒刑。
